【裁判字號】    99,簡上,267
【裁判日期】    991231
【裁判案由】    毀損
【裁判全文】
臺灣基隆地方法院刑事判決             99年度簡上字第267號
上  訴  人
即  被  告  陳逢機
上列上訴人即被告因毀損案件，不服本院基隆簡易庭99年度基簡
字第1631號中華民國99年10月28日第一審刑事簡易判決（聲請簡
易判決處刑案號：99年度偵緝字第400 號），提起上訴，本院管
轄之第二審合議庭判決如下：
    主      文
上訴駁回。
陳逢機緩刑年，緩刑期間付保護管束。
    事實及理由
一、本案經本院審理結果，認第一審判決對上訴人即被告陳逢機
    論以刑法第354 條之毀損罪，而判處拘役二十日，如易科罰
    金，以新臺幣一千元折算一日，其認事用法均無違誤，量刑
    亦屬妥適，應予維持，爰引用原審刑事簡易判決書記載之事
    實、證據及理由（如附件）。
二、被告上訴意旨略以：告訴人陳佳鉦於民國98年9 月8 日騎乘
    機車撞傷伊，伊因此臥病在床無法工作，告訴人從未探視亦
    置之不理，伊提出過失傷害告訴後，又遭檢察官為不起訴處
    分確定，伊積怨難消，因而持螺絲起子戳告訴人之機車前輪
    洩憤，伊經濟狀況不佳，又需照顧重度殘障之配偶，原審判
    處之刑度，伊無力負擔，且伊於開完準備程序後已與告訴人
    達成和解，請求改判無罪或給予緩刑等語。
三、經查：
  (一)被告因與告訴人間之車禍糾紛，對告訴人心生不滿，遂於99
    年5 月28日上午8 時許，在基隆市信義區○○○路2 巷大香
    港社區地下室停車場內，持磨尖之螺絲起子刺破告訴人所有
    停放在該處之車牌號碼CWA－133號普通重型機車之前輪輪胎
    等情，業據被告於檢察官偵訊中及本院準備程序初始時自白
    承認，且經證人即告訴人於警詢及偵訊中證述綦詳，並有輪
    胎照片四張、監視器畫面翻拍照片五張在卷可稽，足徵其上
    開具任意性之自白與事實相符。
  (二)被告雖於本院準備程序後段改稱：伊的確有刺破告訴人輪胎
    之念頭，但並未付諸實行，監視器雖拍到伊，但並未拍到伊
    刺輪胎之過程，伊之前是因腦筋糊塗隨便承認的云云，惟其
    自承於檢察官偵訊中未曾遭受任何不當對待，於準備程序初
    始亦為與偵訊中完全相同之陳述，足認其上開翻異之內容均
    係事後卸責之不實言詞。被告於本院審理程序雖又供稱：伊
    「好像有」刺破告訴人之輪胎，隨後再改稱：伊承認有使用
    螺絲起子刺告訴人之輪胎，但有無破掉伊不知道云云，仍未
    為完全認罪之意；惟上開照片顯示輪胎上有明顯裂痕，足徵
    被告持螺絲起子刺入輪胎之行為，已導致輪胎損壞無法再為
    使用，而該當刑法第354 條毀損罪之犯罪構成要件。其上開
    所辯顯均係事後卸責之詞，無從採憑。綜上所述，本案事證
    明確，被告犯行足堪認定。
  (三)本院審酌被告於本案前並無任何刑事前科紀錄，有臺灣高等
    法院被告前案紀錄表在卷可參，其僅因與告訴人間之往日糾
    紛，即恣意毀損告訴人之物品以洩憤，造成告訴人財產法益
    受損，亦有危害告訴人行車安全之虞，犯後雖曾為認罪之表
    示，嗣後卻翻供否認犯行，悔意實屬不足等一切情狀，認原
    審適用刑事訴訟法第449 條第1 項前段、第454 條第2 項，
    刑法第354 條、第41條第1 項前段，刑法施行法第1 條之 1
    ，逕以簡易判決判處被告拘役二十日，如易科罰金，以新臺
    幣一千元折算一日，其認事用法均無違誤，量刑亦屬妥適。
    被告提起上訴請求撤銷改判無罪云云，顯屬無理由，應予駁
    回。又被告前未曾因故意犯罪受有期徒刑以上刑之宣告，有
    前述前案紀錄表足佐，其年事已高，因一時思慮未周，致罹
    刑章，復已於99年12月26日與告訴人達成民事和解並賠償損
    害（參卷附和解書），經此偵查及審判教訓，應知所警惕，
    信無再犯之虞，且其配偶姜愛珠有中度多重障礙（聽力障礙
    及肢體障礙），有卷附中華民國身心障礙手冊影本可參，足
    徵被告表示有配偶需要伊照顧等情非虛，本院認本案所宣告
    之刑，以暫不執行為適當，爰併諭知緩刑3 年，以勵自新。
    惟被告觸犯本案顯係法治觀念薄弱所致，為導正被告之行為
    ，使其不再觸法，爰諭知於上開緩刑期間併付保護管束，以
    收緩刑實效。
據上論斷，應依刑事訴訟法第455 條之1 第1 項、第3 項、第36
8 條、第373 條，刑法第74條第1 項第1 款、第93條第1 項，判
決如主文。
本案經檢察官陳佳宏到庭執行職務。
中    華    民    國    99    年    12    月    31    日
                  刑事第三庭  審判長法  官  陳志祥
                                    法  官  邰婉玲
                                    法  官  張婷妮
以上正本證明與原本無異。
本件判決不得上訴。
中    華    民    國    99    年    12    月    31    日
                                    書記官  連懿婷
附錄本案論罪科刑法條
中華民國刑法第354條
毀棄、損壞前二條以外之他人之物或致令不堪用，足以生損害於
公眾或他人者，處2 年以下有期徒刑、拘役或5 百元以下罰金。

司法院資訊處製作；財團法人民間司法改革基金會備份。
